Inventaris van het archief van de Algemene Technische Afdeling TNO, 1945-1954
Nationaal Archief, Den Haag
- LIJST VAN G - RAPPORTEN T.N.O.
  - Doos 97., 1949-1950; 97
    - Ontwerp van een proefdrooginstallatie voor keramische producten., G. 3
    - De dialyse met membranen van Gellophaan en Perkament., G. 4
    - Metingen aan een verstuivingsdrooginstallatie voor pectine., G. 5
    - Ontwerp voor een Naphtaline-installatie., G. 6
    - Ontwerp voor een electrische droogkast., G. 7
    - Verslag over de fabricage van gedroogde levende gluten., G. 8
    - Ontwerp van een proeftoestel voor transport van zand., G. 9
    - Werkwijze ter bereiding van cellulose aethers., G. 10
    - Verslag over de trage partiële hydrolyse van eiwitten., G. 11
    - Beproeving verwarmingtoestel voor verharding van beton., G. 12
    - Ontzouting van eindstroop., G. 13
    - Beschowingen over de verstuivingsdroger., G. 14
    - Advies betr. de fabricage van klinker-isoliet., G. 15
    - Memorandum betr. metingen aan een proefvlasdroogtoestel., G. 16
    - Rapport betr. de transmissie voor regelbaar toerental voor de vacuumstrengenpers AEBI., G. 17
    - Memorandum betr. metingen aan een proefvlasdroogtoestel., G. 18
    - Memorandum "Shortening"., G. 19
    - Zuivering van technische ketonen., G. 20
    - Rapport betr. het onderzoek van: Mey-Edlich Boord., G. 21
    - Houtverhanging., G. 22
    - Drogen van pectine oplossingen op een walsendroger., G. 23
    - Voorstellen tot bepaling van brandstofkosten., G. 24
    - Bereiding van varianten op de Hollandse kaas., G. 25
    - Chemische en Physische veranderingen bij chocoladebereiding., G. 26
    - De Nerderlandse turfstrooiselexport., G. 27
    - Droogproeven met pectineoplossingen op de walsendroger., G. 28
    - Droger van Lijmoplossingen met een verstuivingsdroger., G. 29
    - Droogproeven met een Bismuth-zout met de walsendroger., G. 30
    - -, G. 31
    - Beschouwingen omtrent verbetering aan een droogtoestel., G. 32
    - Ontwerp voor een toestel voor naphtalinewinning., G. 33
    - Onderzoek van het drogen van schuimrubber en een ontwerp van een drooginrichting hiervoor., G. 34
    - Toepassing van wei in dranken., G. 35
    - -, G. 36
    - Proeven over het drogen van haring., G. 37
    - Bedekken van sigaren met tabakstof., G. 38
    - Overzicht betreffende walsdrogen., G. 39
    - Overzicht betr. het drogen en opslaan van rijst., G. 40
  - Doos 98., 1950; 98
    - Beschouwing aangaande droogmethoden van pigment suspensies., G. 41
    - Aspecten van de teelt van dederzaad en dederolie., G. 42
    - Berekening van een extractie apparatuur voor koffie., G. 43
    - Gegevens over de fabricage van soda., G. 44
    - Bereiding van Laevulose uit Topinamboerknollen., G. 45
    - De fabricage van ijzermenie uit ijzeroxydslib., G. 46
    - Proefnemingen ter verbetering van Gelatine door electrodialyse., G. 47
    - Toepassing van ontzoute eindstrooppoeder voor kunsteiwit., G. 48
    - Onderzoek inzake het drogen van gestript binnengoed., G. 49
    - Bepaling permeabiliteit van films voor waterdamp., G. 50
    - Drogen van aardappelmeel d.m.v. een ringdroger., G. 51
    - De bereiding van Melasse, zowel van riet- als bietsuiker., G. 52
    - -, G. 53
    - Inrichting en gebruik van een gaskamer voor piano's., G. 54
    - Ontwerp voor een afvoermechanisme voor een extractiekolom., G. 55
    - Verslag van oriënterende droogproeven met rijst., G. 56
    - Onderzoek over de electrodialyse van bloedplasma., G. 57
    - Beoordeling kolentransporteur te Bolsward., G. 58
    - Ontzouting van Zeewater en brakwater d.m.v. electrolyse., G. 59
    - Beschouwing fabricage schema van een vismeelfabriek., G. 60
    - Overzicht betr. het drogen en opslaan van rijst., G. 61
    - Ontwerp van een extractieapparatuur voor koffie., G. 62
    - Droogproeven met Cekanol en ontwerp voor praktijkdroger., G. 63
    - Continu boterbereiding, onderzoek i.s.m. de N.V. Hollandia., G. 64
  - Doos 99., 1950; 99
    - Ontwerp van een proefdroger voor Padi., G. 65
    - Drogen van druivensuiker met de pneumatische ringdroger., G. 66
    - Bereiding en rijping van varianten op de Hollandse kaas., G. 67
    - Het concentreren en drogen van kruidenextracten., G. 68
    - Ontwerp van een proefdroger voor Padi., G. 69
    - Het extraheren van kruiden., G. 70
    - Onderzoek compressor smering., G. 71
    - Gebruik van droogmiddelen, zoals silicagel, in verpakkingen., G. 72
    - Samenvatting betr. het stomen van weefsels m.b.t. filmdruk., G. 73
    - Drogen van hout met behulp van organische dampen., G. 74
    - Ontwerp voor een proefdrooginstallatie voor leder., G. 75
    - Meting van luchtvochtigheid bij hoge temperaturen., G. 76
    - Onderzoek over katalytische hydrering van esters., G. 77
    - Kosten van een extractietoestel voor koffie., G. 78
    - Suggesties ter verbetering van een Tower-Ager., G. 79
    - Afkoelen van roggebrood onder vacuum., G. 80
    - Mengwerking van betonmolens., G. 81
    - Drogen van melkproducten in een vacuum banddroger., G. 82
    - Onderzoek compressorsmering., G. 83
    - Droogproeven met Agar-Agar, genomen met de walsendroger., G. 84
    - Onderzoek naar luchtalarmsirenes., G. 85
    - Gefractionneerde destillatie van vetzuren., G. 86
    - Drogen van appelperskoek (pomace) in de ringdroger., G. 87
    - Het uitwassen van celstof., G. 88
    - Winnen van aromatische stoffen uit vruchtensappen., G. 89
    - Beoordeling van offertes voor een verdampingsinstallatie., G. 90
    - Droogproeven met pomace en appelpasseerresten., G. 91
    - Studie over de samenstelling van dederolie., G. 92
  - Doos 100., 1950-1951; 100
    - Onderzoek naar een alcohol-batchdestillatiekolom., G. 93
    - Ontzouting van zeewater met behulp van electrodialyse., G. 94
    - Proefapparaat voor het winnen van aromatische stoffen., G. 95
    - Technische metingen aan een vacuum indampinstallatie., G. 96
    - Warmte overdracht bij glucosestroopverdampers., G. 97
    - Proeven betr. het behandelen van gepelde gerst., G. 98
    - Proeven betr. het behandelen van gepelde gerst., G. 99
    - Ontwerp voor een droogtoestel voor bonen en amandelen., G. 100
    - Ontwikkeling petroleumbrander., G. 101
    - Het blussen van "Kencica"., G. 102
    - Temperatuurmeting aan een compressor., G. 103
    - Onderzoek opbergsysteem voor microfilmbeelden., G. 104
    - Temperatuurmeting in een steriliseerkast., G. 105
    - Technische metingen aan een desinfectieoven., G. 106
    - Advies over ingevoerde ballpointpennen., G. 107
    - Bepalen van de grote van kleine vaste en vloeibare delen., G. 108
    - Onderzoek naar thixotropie van "condensed whale solubles"., G. 109
    - Metingen aan een droogtunnel voor gegomd papier., G. 110
    - Droogproeven met een aardappelmeelsuspensie., G. 111
    - Drogen van een pasta op de dubbelwalsdroger., G. 112
    - Corrosiebestrijding in luchtverhitters., G. 113
    - Studie over de fabricage van caramels en toffees., G. 114
    - Ontwerp van een droogtunnel voor gegommeerd papier., G. 115
    - Drogen van een pasta op de dubbelwalsdroger., G. 116
    - Studie over continue destillatie van vetzuren., G. 117
    - Drogen van aardappelmeel met de vacuum -proeftrommeldroger., G. 118
    - Onderzoek inzake bereiding van stabiele W/O- emulsie., G. 119
    - Droogproeven met een pasta op de dubbelwalsdroger., G. 120
    - Beschouwing over een drooginrichting voor baksteenvormlingen., G. 121
    - Ontwerp over een drooginrichting voor baksteenvormlingen., G. 122
    - Droogproeven met een pasta op de walsendroger., G. 123
    - Resultaten van droogproeven met een pasta., G. 124
    - Proefnemingen inzake het drogen van een vezelstof., G. 125
    - Ontwerp van een toestel voor het wassen van gassen., G. 126
    - Mechanisering diepsonderingsapparaat., G. 127
    - Wassen van verbrandingsgassen in een toren met Raschigringen., G. 128
    - Winning en raffinage van dederolie., G. 129
    - Bereiding van waterstofperoxyde., G. 130
  - Doos 101., 1951-1952; 101
    - Onderzoek heel-ei-vervangingsmiddel voor de bakkerijen., G. 131
    - Onderzoek over electrodialyse van bloedplasma., G. 132
    - Bereiding van varianten op de Hollandse kaas., G. 133
    - Verbetering van de kwaliteit van Gelatine door ontzouting d.m.v. electrodialyse met een ronde cel., G. 134
    - Het drogen en bewerken van een vezelstof t.b.v. gasmaskervulling., G. 135
    - Het drogen en bewerken van een vezelstof t.b.v. gasmaskervulling., G. 136
    - Voorstel voor het verwarmen van een badhuis., G. 137
    - Onderzoek over de bereiding van haarverfmiddelen., G. 138
    - Fabricage van stabiele Turfhumus., G. 139
    - Droogproeven met zetmeeloplossing op de walsdroger., G. 140
    - Onderzoek over de agglutinatie van Guanine in suspensies., G. 141
    - Onderzoek i.v.m. de ontwikkeling van een nevelspuit., G. 142
    - Onderzoek over de bereiding van Synthetisch room., G. 143
    - Droogproeven en ontwerp voor latexvliezen., G. 144
    - Berekening warmtehoeveelheid voor het scheiden van cocosvet., G. 145
    - Onderzoek over het materiaal van een transportband., G. 146
    - Handleiding voor het werken met de proefdroogtoestel voor leder., G. 147
    - Pneumatische droogproeven met dextrose., G. 148
    - Drogen van Zetmeelsuspensies op de vacuum dubbelwalsdroger., G. 149
    - Droogproeven met een bepaalde brandstof., G. 150
    - Droogproeven met een sulfonaatpasta op de walsdroger., G. 151
    - Octrooien over Siliconen en hun toepassingen., G. 152
    - Bereiding van broodverbeteraars op basis van w/o-emulsies., G. 153
    - Toepassing van ontzoute wei als bakkerijgrondstof en ijs., G. 154
    - Bereiding van een heel-ei-vervangingsmiddel voor de bakkerij., G. 155
    - Fabricage van stabiele Turfhumus., G. 156
    - Zuivering van reductinezuurhoudende hydrolysaten., G. 157
    - Droogkosten van een detergentpasta., G. 158
    - Droogproeven met een aardappelmeelsuspensie op de walsdroger., G. 159
    - Verwerken van aloësap, dividivipeulen tot poeder op Bonaire., G. 160
    - Verwerken van gegevens bij proefdrogingen van leder., G. 161
    - Beschouwing over geconditionneerde kamers t.b.v. het kiemen van zaden., G. 162
    - Ontwerpen van kiemkasten., G. 163
    - Bereiding van natriumchloriet uit gasvormig chloordioxyde., G. 164
    - Bereiding van natriumchloriet uit gasvormig chloordioxyde., G. 165
    - Voorstellen tot automatisering van Kopenhagentafels., G. 166
  - Doos 102., 1952-1953; 102
    - Ontwerp van een proefinstallatie voor theebereiding., G. 167
    - Ontwerp van een proefdroogtoestel voor groente en fruit., G. 168
    - Overzicht van het onderzoek naar azijnbacteriën., G. 169
    - Bepaling van het gehalte hexachloorcyclohexaan van monsters., G. 170
    - Oplossing van problemen bij de fabricage van tempelringen., G. 171
    - Beschouwing over het keuren van luchtalarmsirenes., G. 172
    - Amerikaanse octrooien bij behandeling van tabak., G. 173
    - Regeneratie van chroomsulfaat tot chroomzuur., G. 174
    - Memorandum over de berekening warmtebalansen van destillatie-kolommen voor butanolwater en methanolwater., G. 175
    - Beoordeling van een graandroger als droger voor rijst., G. 176
    - Overzicht van continue extractieapparatuur voor materialen., G. 177
    - Drogen van tomatenpureemixtures met de walsdroger., G. 178
    - Onderzoek over de bereiding van Gelatinespons., G. 179
    - Bereiding van margarine met een boerenbotersmaak., G. 180
    - Onderzoek over de diamantcarborundumscheiding., G. 181
    - Bedrijfsgegevens van tweetraps melkverdampers., G. 182
    - -, G. 183
    - Vervaardiging van kunsteiwit., G. 184
    - Electrische oveninstallatie voor de fijnkeramische industrie., G. 185
    - Onderzoek naar Kiekens-venturiverstuiver., G. 186
    - Bereiding van margarine met een boerenbotersmaak., G. 187
    - Hooibroei., G. 188
    - -, G. 189
    - Het conditionneren van een reddingboot., G. 190
  - Doos 103., 1953; 103
    - Kwaliteitsonderzoek van yoghurtpasta en yoghurtlimonade., G. 191
    - Onderzoek koelinstallatie bij de N.V. Ommering Azn., G. 192
    - Verbetering koelinstallatie bij de N.V. Ommering Azn., G. 193
    - Toepassing van electrische visvangst in reddingboten., G. 194
    - Drogen van natriumhydrosulfietslurries met de walsdroger., G. 195
    - Kristalliseren en drogen van stof met de walsdroger., G. 196
    - Bereiding van natriumchloriet uit chloordioxyde., G. 197
  - Doos 104., 1953-1955; 104
    - Droogproeven van zwarte Lampong-peper., G. 198
    - Absorptie van infrarood straling door vernis en verflagen., G. 199
    - Conditionneren van een reddingboot voor 60 personen., G. 200
    - Metingen van lage druk ventillatoren., G. 201
    - Toepassing van electrische visvangst bij de zeevisserij., G. 202
    - Berekening van een droger voor kurk., G. 203
    - Drogen van natriumdithioniet met infrarood straling., G. 204
    - Indampen van natriumhydrosulfietoplossing tot kristalslurries., G. 205
    - Analysemethoden te gebruiken by Plantenteelt zonder aarde., G. 206
    - Ontwerp van een droger voor cacaobonen., G. 207
    - Ontwerp voor een Zetmeelfractionneringsproefbedrijf., G. 208
    - Onderzoek over het maaldrogen van amylose x1., G. 209
    - Het drogen van melkeiwit., G. 210
    - Bereiding van magnesiumcarbonaat., G. 211
    - Octrooien over de bereiding van blauwzuur en cyaniden., G. 212
    - Reductie van Dichloorazijnzuur tot monochloorazijnzuur., G. 213
    - Demineralization of seaweed hydrolysates., G. 214
    - Concentreren van een sojamelkproduct., G. 215
    - Filmcoëfficiënten voor warmteovergang en drukverliezen voor het opwarmen en afkoelen van zetmeelsuspensies., G. 216
  - Doos 105., 1955; 105
    - Ontwerp voor een droogtoestel voor de visconservenindustrie., G. 217
    - Onderzoek naar sojabonen-melkpoeder., G. 218
    - Onderzoek aan de natte stofvanger., G. 219
    - Electrolyse van natriumsulfaat., G. 220
    - Bereiding van Superhars., G. 221
    - Fractionneren van Zetmeel en de resultaten hiervan., G. 222
    - Ontzouting van glycerinewater., G. 223
    - Resultaten van het Zetmeelfractionneringsonderzoek., G. 224
    - Spanningscorrosie in huishoudkoelkasten., G. 225
    - Ontwerp voor een toestel voor het verven van houten dopjes., G. 226
    - Onderzoek van collectorelectromotoren., G. 227
    - Overzicht van het cavitatieverschijnsel., G. 228
  - Doos 106., 1955; 106
    - Electrodialytic Demineralization of water., G. 229
    - Berekening over de koelcapaciteit van een koelinstallatie voor de bereiding van consumptie-ijs., G. 230
    - Beschouwing over een technische installatie voor de bereiding van Superpolyesterhars., G. 231
    - Winnen van sago in de moerassen van Nederl. Nieuw-Guinea., G. 232
    - Advies over permeabiliteit van verpakkingsfilms voor gassen., G. 233
  - Doos 107., 1956-1957; 107
    - Onderzoek over de ontwikkeling van een verstuivingsdroogtoren., G. 234
    - Corrosie in huishoudkoelkasten., G. 235
    - Resultaten van het onderzoek over de ontzouting van stickwater d.m.v. electrodialyse., G. 236
- T- RAPPORTEN C.T.I.
  - Doos 108 Rapportnrs: 2 - 45., 1941; 108
  - Doos 109 Rapportnrs: 47 - 100., 1940-41; 109
  - Doos 110 Rapportnrs: 102 - 148., 1942; 110
  - Doos 111 Rapportnrs: 149 - 210., 1940-1942; 111
  - Doos 112 Rapportnrs: 211 - 270., 1942; 112
  - Doos 113 Rapportnrs: 271 - 335., 1942; 113
  - Doos 114 Rapportnrs: 336 - 385., 1942-1943; 114
  - Doos 115 Rapportnrs: 386 - 449., 1943; 115
  - Doos 116 Rapportnrs: 452 - 499., 1943; 116
  - Doos 117 Rapportnrs: 500 - 570., 1943; 117
  - Doos 118 Rapportnrs: 571 - 630., 1943; 118
  - Doos 119 Rapportnrs: 631 - 720., 1943; 119
  - Doos 120 Rapportnrs: 721 - 770., 1943-1944; 120
  - Doos 121 Rapportnrs: 771 - 816., 1944; 121
  - Doos 122 Rapportnrs: 217 - 880., 1944; 122
  - Doos 123 Rapportnrs: 881 - 934., 1944; 123
  - Doos 124 Rapportnrs: 937 - 990., 1944-45; 124
  - Doos 125 Rapportnrs: 991 - 1024., 1944-46; 125
  - Doos 126 Rapportnrs: 1026 - 1050., 1946; 126
  - Doos 127 Rapportnrs: 1051 - 1100., 1946-47; 127
  - Doos 128 Rapportnrs: 1101 - 1130., 1947; 128
  - Doos 129 Rapportnrs: 1131 - 1175., 1947; 129
  - Doos 130 Rapportnrs: 1176 - 1225., 1947; 130
  - Doos 131 Rapportnrs: 1225A - 1269., 1947 -1948; 131
  - Doos 132 Rapportnrs: 1270 - 1302., 1948; 132
  - Doos 133 Rapportnrs: 1303 - 1330., 1948-1949; 133
  - Doos 134 Rapportnrs 1331 - 1368., 1943-1948; 134
  - Doos 135 Rapportnrs: 1369 - 1390., 1949-1950; 135
  - Doos 136 Rapportnrs: 1391 - 1420., 1950; 136
  - Doos 137 Rapportnrs: 1421 - 1450., 1950-51; 137
  - Doos 138 Rapportnrs: 1451 - 1472., 1951-1952; 138
  - Doos 139 Rapportnrs: 1473 - 1480., 1952; 139
  - Doos 140 Rapportnrs: 1481 - 1495., 1952; 140
  - Doos 141 Rapportnrs: 1496 - 1510., 1952-1954; 141
  - Doos 142 Rapportnrs: 1511 - 1515., 1953-1954; 142
  - Doos 143 Rapportnrs: 1516 - 1527., 1953-1954; 143
  - Doos 144 Rapportnrs: 1528 - 1542., 1954; 144
  - Doos 145 Rapportnrs: 1542 - 1547., 1954-55; 145
  - Doos 146 Rapportnrs: 1547 - 1553., 1955; 146
  - Doos 147 Rapportnrs: 1553 - 1560., 1955-56; 147
  - Doos 148 Rapportnrs: 1561 - 1567., 1956; 148
  - Doos 149 Rapportnrs: 1567 - 1569., 1956; 149
  - Doos 150 Rapportnrs: Diversen., 1954-1962; 150
    - - Verslag van verschillende theoretische berekeningen in verband met het selectief membraanproces.
    - - Berekening van het verloop van het droogproces in een adiabatische kamerdroger.
    - - Onderzoek naar de koelcapaciteit van een R12 verdamper-luchtkoeler geregeld door een Thermostatisch expansieventiel.
    - - Polarografisch onderzoek i.v.m. de bereiding van natriumchloriet uit chloordioxyde.
    - - natriumhydrosulfietbereiding (Deel I).
    - - natriumhydrosulfietbereiding (Deel II).
    - - natriumhydrosulfietbereiding (Deel III).
    - - Memorandum inzake het verstuiven van vloeistoffen.
    - - Memorandum inzake spanningsverdeling in een electrodialyse apparaat.
    - - Memorandum inzake de bereking van de lekverliezen in een electrodialyse apparaat.
    - - Mededeling over de toepassing van Glyoxaal bij het vormen van bruggen in Cellulose.
    - - Memorandum inzake het verband tussen de electrische spanning over de laminair stromende oplossing in een ontzoutingsruimte.
    - - Ontzouting van water door Ultrafiltratie door membranen.
    - - Memorandum inzake continue boterbereiding.
    - - De verwerking van veevoeder tot "pellets" en "wafers".
  - Doos 151 Publicaties nrs: 66.1 - 68.21., 1966-1968; 151
  - Doos 152 Publicaties nrs: 68.22 - 72.1., 1968-1971; 152
  - Doos 153 Publicaties nrs: 72.3 - 73.18., 1972-1973; 153
  - Doos 154 Verslagen nrs: 42 - 74., 1957-1963; 154
- Lijst van T- Rapporten T.N.O.
  - Doos 155., 155
    - Metingen aan nafilters voor autogeneratorinstallaties., T. 539
    - Studie over het geelziek in Hyacinten., T. 679
    - Bestrijding van insecten door Phenotiazine., T. 764
    - Vochtdichtmaken van papieren en kartonnen verpakkingen., T. 865
    - Maandverslag over de ombouw van een Krupp Junkers Motor., T. 925
    - Het vetmesten van hoenders met thiouracil., T. 1054
    - Verwarming van lucht door stoomribbenbuizen., T. 1124
    - Overzicht van octrooien betr. ontsluiting van phosphaten., T. 1143A
    - Stand der octrooien in Nederland en België., T. 1185
    - Project van vruchtensapverdampers., T. 1296
    - Ontzouting van diverse producten door electrodialyse., T. 1340
    - De dialyse van eindstroop bij melksuikerbereiding., T. 1370
    - Toepassing van de dialyse in de techniek., T. 1370 A
    - Kritische beschouwing over de verdamping van water., T. 1401
    - Onderzoek van het warmlopen van de motor van de centrifuge voor melkbestraling te Delft., T. 1414
    - Bepaling maten en gewichten van stootsspanningsgeneratoren t.b.v de zeevisserij., T. 1425
    - Overzicht van de literatuur over het begrip "documentatie"., T. 1437
    - Overzicht van octrooien op het gebied van sublimatiedrogen., T. 1466
    - Werkschema inzake brandstofelementen., T. 1482
    - Tabellen, Grafieken, Bijlagen., T. 1509
    - Bereiding van een heeleivervangingsmiddel voor kapselgebak., T. 1509
    - Overzicht betreffende het verdampen., T. 1537
- Algemeen Technische Afdeling TNO Inventaris administratieve bundels IV, 1947 / 1953
  Uitgedund
  - Doos 156., 156
    - A-4.a Werkplannen. Ingekomen en doorslagen van uitgegane brieven en werkplannen ATA-TNO, 1947 jan. 6 - 1950 dec. 15, 6a; 1 omslag
    - A-6 Rondschrijvens inwendige dienst. Rondschrijvens ATA, interne mededelingen en enkele doorslagen van uitgegane brieven. 1948 lijst van opdrachtnummers met aanvullingen, 1946 dec. 9 - 1950 dec. 13, 9; 4 omslagen
    - A-7 Inventaris. Ingekomen en doorslagen van uitgegane brieven en andere stukken, brochures, 1947 febr. 22 - 1950 nov. 20, 10; 4 omslagen
  - Doos 157., 157
    - A-10 Verslagen ATA bijeenkomsten (stafleden). Verslagen van bijeenkomsten en ingekomen en doorslagen van uitgegane brieven (vergaderingverslagen), 1947 jan. 11 - 1950 mei 3, 34; 3 omslagen
    - A-12.8 Onderhoud gebouwen. Ingekomen en doorslagen van uitgegane brieven, 1947 apr. 23 - 1950 dec. 20, 46; 4 omslagen
    - A-12.25 Personeelsvereniging TNO. Ingekomen en doorslagen van uitgegane brieven, 1947 mrt 14 - 1950 dec. 9, 54; 4 omslagen
    - A-16 Enquête researchinstellingen (urgentieplan research). Ingekomen en doorslagen van uitgegane brieven, 1947 feb. 6 - 1947 nov. 1, 59; 1 omslag
    - A-23 Commissie Russische literatuur. Ingekomen en doorslagen van uitgegane brieven en andere stukken, 1947 aug. 4 - 1950 dec. 19, 69; 4 omslagen
  - Doos 158., 158
    - A-25 Lidmaatschappen. Ingekomen en doorslagen van uitgegane brieven, 1949 feb. 1 - 1950 dec. 8, 94; 2 omslagen
    - A-26 Postkamer. Ingekomen en doorslagen van uitgegane brieven, 1950 jan. 5 - 1950 juli 8, 95; 1 omslag
    - O.a.8 Bijeenkomsten wetenschappelijke werkers. Ingekomen en doorslagen van uitgegane brieven en verslagen. (per jaar alfabetisch op naam van afzender of geadresseerde), 1951 jan. - 1953 dec., 109; 3 omslagen
    - O.b.5 Werkplannen. Werkplannen en ingekomen en doorslagen van uitgegane brieven, 1951 - 1953 dec. 9, 116; 3 omslagen
    - O.b.6 Organisatie-schema's. Schema's en ingekomen en doorslagen van uitgegane brieven, 1951 jan. 1 - 1953 juli 13, 117; 3 omslagen
    - O.b.12 Rondschrijvens inwendige dienst, 1951 jan. 4 - 1953 dec. 29, 123; 3 omslagen
  - Doos 159-160., 159-160
    - O.b.14 Voordrachten, lidmaatschappen, excursies, cursussen e.d. (per jaar alfabetisch op naam van afzender of geadresseerde), 1951 jan. - 1953 dec., 159-160; 6 omslagen
      - Bestanddeel 1., 159
      - Bestanddeel 2., 160
  - Doos 161., 161
    - O.c.3 Archief. Ingekomen en doorslagen van uitgegane brieven en andere stukken. Registratuurplan, postboeken, 1951 jan. 9 - 1953, 133; 3 omslagen
    - O.c.8 Octrooien. Ingekomen brieven betref. algemene octrooizaken (octrooizaken van bepaalde speurwerken bevinden zich in de octrooien-kast), 1951 jan. - 1953 dec., 138; 3 omslagen
    - 2.f Huur van gebouwen en terreinen. Ingekomen en doorslagen van uitgegane brieven. (per jaar alfabetisch op naam van afzender of geadresseerde), 1951 jan. - 1953 dec., 168; 3 omslagen
    - 2.g Onderhoud en voorzieningen aan gebouwen. Ingekomen en doorslagen van uitgegane brieven (per jaar alfabetisch op naam van afzender of geadresseerde), 1951 jan. - 1953 dec., 169; 3 omslagen
  - Doos 162., 162
    - 2.i Inventaris (meubilair, stoffering, schrijfmachines en kantoorapparaten). Ingekomen en doorslagen van uitgegane brieven en andere stukken. (per jaar alfabetisch op naam van afzender of geadresseerde), 1951 jan. - 1953 dec., 171; 3 omslagen
  - Doos 163., 163
    - B-1 biologische problemen. algemeen ingekomen en copieën van uitgegane brieven en andere stukken, 1946 dec. 23 - 1950 oct. 19, 47.1; 4 omslagen
    - B-2 schadelijke werking insecticiden. ingekomen en copieën van uitgegane brieven en andere stukken, 1947 jan.12 - 1950 dec. 29, 47.2; 2 omslagen